臺灣彰化地方法院民事判決
109年度訴字第772號
原      告  郭金燕  
訴訟代理人  陳隆律師  
被      告  沈秉翰  
訴訟代理人  林輝明律師
上列當事人間請求侵權行為損害賠償事件，原告提起刑事附帶民
事訴訟，經本院刑事庭裁定移送前來（108年度交簡附民字第64
號），本院於民國110年12月14日言詞辯論終結，判決如下：
    主  文
一、被告應給付原告新臺幣471,137元，及自民國108年11月7日
    起至清償日止，按週年利率百分之5計算之利息。
二、原告其餘之訴駁回。
三、訴訟費用由被告負擔百分之14，餘由原告負擔。
四、本判決第一項得假執行。但被告如以新臺幣471,137元為原
    告預供擔保後，得免為假執行。
五、原告其餘假執行之聲請駁回。
    事實及理由
壹、程序事項：
　一、按本於道路交通事故有所請求而涉訟者，不問其標的金額
      或價額一律適用簡易程序。修正前已繫屬之該類事件未經
      終局裁判者，適用修正後之規定。民國110年1月22日修正
      施行之民事訴訟法第427條第2項第11款、民事訴訟法施行
      法第4條之1第1款分別定有明文。本件既屬因道路交通事
      故所涉之紛爭，且於110年1月22日前已繫屬本院而尚未經
      判決，則揆諸前揭說明，本院自應將本件原屬通常訴訟之
      事件，改依簡易程序裁判。
　二、按訴狀送達後，原告不得將原訴變更或追加他訴，但擴張
      或縮減應受判決事項之聲明者，不在此限，民事訴訟法第
      255條第1項第3款定有明文。本件原告起訴聲明求為判決
      被告應給付原告3,515,471元，及自起訴狀繕本送達被告
      之翌日起至清償日止，按週年利率5％計算之利息。嗣後聲
      明求為判決被告應給付原告3,353,397元，及自起訴狀繕
      本送達被告之翌日起至清償日止，按週年利率5％計算之利
      息（見本院卷第401頁），核其係屬減縮應受判決事項之
      聲明，依上開規定，自應准許。
貳、兩造陳述：
　一、原告主張：
    ㈠緣被告於107年11月20日上午，騎乘車牌號碼000-000號普
      通重型機車（下稱甲機車），沿彰化縣彰化市中華陸橋由
      西往東方向行駛，於同日上午8時2分許，行經中華陸橋第
      040號路燈前，本應注意機車附載物品應捆紮牢固，堆放
      平穩，而依當時天候晴、日間自然光線、柏油路面乾燥、
      無缺陷、無障礙物、視距良好等情狀，並無不能注意之情
      事，竟疏未注意及此，騎機車附掛之安全帽未固定牢靠，
      掉落於車道上，被告遂將機車臨時停靠在路旁，欲撿拾掉
      落之物時，適伊騎乘車牌號碼000-000號普通重型機車（
      下稱乙機車），沿同路段同方向行駛於被告騎乘之甲機車
      左方，見狀已閃避不及，輾壓到被告掉落車道之安全帽，
      致其人、車倒地，因而受有右側近端肱股骨折、右眼挫傷
      併開放性傷口和部分鼻類管損傷、臉部擦挫傷、右膝、右
      腳和右腳踝檫挫傷之傷害（下稱系爭傷害）。
    ㈡因本件交通事故，伊受有下列損害：
　　　⒈醫療費用：伊因本件交通事故自107年11月20日起陸續在
        秀傳醫療社團法人秀傳紀念醫院（下稱秀傳醫院）接受
        住院手術及門診治療，因而支出醫療費用合計268,509
        元。又於108年3月6日起陸續在李武波診所接受復健治
        療，因而支出醫療費用8,550元。兩者合計277,059元。
　　　⒉看護費用：⑴住院看護費用部分，伊因本件事故住院治療
        期間合計9日，住院期間均需全日看護照顧，聘用看護
        全日班之看護費用為新台幣2,400元，得請求21,600元
        。⑵出院看護費用部分，經扣除前開自107年11月20日至
        同月24日住院期間，如以11月25日起算至108年2月21日
        止，合計約86日，仍需專人全日看護；另自109年5月19
        日最後一次出院後，亦須專人照顧3個月，約91日，前
        後相加共177日，看護費每日2,400元計算，合計424,80
        0元【計算式：2,400元×177日＝424,800元】。
　　　⒊增加生活上之需要：⑴伊因系爭傷害需支出醫療用品費用
        合計67,338元；⑵另交通費，兩造合意交通以13,000元
        計算；⑶兩者合計80,338元。
　　　⒋不能工作損失：伊原先從事會計記帳工作，自107年11月
        25日出院後需休養1年，伊每月薪資為45,800元，造成
        工作損失549,600元【計算式：45,800元×12月＝549,600
        元】。
　　　⒌勞動力減損：依秀傳醫院回函，伊因本件車禍所受系爭
        傷害有回復可能，但喪失勞動能力能力約50％，事故發
        生107年11月20日當時57歲，至法定退休年齡65歲止尚
        有8年可以工作，以每月薪資45,800元計算，每月減損5
        0％相當於22,900元，計算8年之結果，合計減損2,198,4
        00元，因此原告起訴請求給付100萬元應有理由。
　　　⒍非財產上損害（即慰撫金）100萬元。
    ㈢以上合計3,353,397元，為此，爰依侵權行為法律關係提起
      本件訴訟等語。
    ㈣並聲明：1.被告應給付原告3,353,397元，及自起訴狀繕本
      送達被告之翌日起至清償日止，按週年利率5％計算之利息
      。2.願供擔保請准予宣告假執行。
　二、被告辯稱：
    ㈠關於伊安全帽掉落乙節，不爭執。然伊與原告乙機車事發
      前係前後車之關係，兩車尚有一段距離，原告就車前狀況
      應有注意義務，可事先預見並反應伊安全帽之掉落，是原
      告應為肇事主因，則本件應有民法第217條第1項過失相抵
      之適用。
    ㈡就原告請求之損害賠償項目及金額：
　    ⒈醫療費用：原告在本件事故發生後，應僅受有右側肱骨
        、右眼、臉部、右膝、右腳和右腳踝等部位之傷勢；然
        原告卻直至108年12月30日始出現「右肩關節沾黏」之
        病況，其距離107年11月20日事故發生日已長達1年。且
        原告於108年12月30日前右側肱骨近端骨折傷勢已癒合
        ，其後所生之住院手術及門診醫療費用，自不應由被告
        負擔賠償責任。秀傳紀念醫院開立之診斷證明書中，既
        於108年9月4日前全未提及右肩傷勢，是原告所提出之1
        08年9月4日後之醫療收據即非本件事故之醫療行為。另
        本件事故發生日為107年11月20日，惟原告遲至108年3
        月6日始至李武波診所就醫，期間已相距3個多月，不得
        列入醫療支出。
　    ⒉看護費用：原告除第1次於107年11月20日至11月24日入
        院接受骨折復位及鋼釘鋼板固定手術及右眼開放性傷口
        縫合手術為本件事故所致外，第2次108年12月30日行「
        右肩關節徒手授動手術」及第3次109年5月18日行「右
        肩及右髖自體血小板濃厚液注射手術」均與本件事故無
        關，原告自不得請求上開手術住院合計4日之看護費用
        ；且醫囑並未記載該段住院期間需專人全日照顧。另居
        家看護期間究竟為何，尚有未明；且未經診斷證明認定
        須有另聘請專業看護之需要，是原告此部分請求，難謂
        有據。
　    ⒊增加生活上之需要：⑴自原告提出之明細表及單據觀之，
        除107年11月20日冰袋、107年11月28日美容膠、108年1
        月2日復健球共計294元以外，其餘金額完全無法看出「
        醫療用品項目」，其餘單據伊均否認為必要支出。⑵另
        交通費同意以13,000元計算（本院卷第261頁）。
　    ⒋不能工作損失：查本件原告既已自承其從事會計記帳業
        務屬於個人執業性質，則自應提出事故發生時之107年
        度財稅資料，始能確認原告每月之實際收入為何；蓋原
        告係投保於彰化縣工商服務業職業工會，此職業工會之
        投保薪資均可由個人操控調整，並非原告每月之實際收
        入。且縱醫囑表示需休養3個月或1年，究係是指原告之
        身體狀況無法從事任何工作？亦或是尚可打理生活及處
        理一般文書工作？亦有未明。
　    ⒌勞動力減損：秀傳醫院與勞保局之認定差距過大，應採
        勞保局之認定亦即第11等級的失能。
　    ⒍慰撫金：原告請求高達100萬元之精神賠償過高等語，資
        為抗辯。
    ㈢並聲明：1.原告之訴駁回。2.如受不利判決，願供擔保請
      准宣告免為假執行。
參、本院之判斷：
    原告主張被告之過失行為導致本件交通事故，造成原告系爭
    傷害，被告應負侵權行為損害賠償責任，並應賠償原告相關
    損害等語，為被告所否認，並以前詞置辯。是本件所應審究
    爭點如下：
  一、被告就本件交通事故之發生有無過失？原告主張被告應負
      侵權行為損害賠償責任，有無理由？
　  ㈠按因故意或過失，不法侵害他人之權利者，負損害賠償責
      任。汽車、機車或其他非因軌道行駛之動力車輛，在使用
      中加損害於他人者，駕駛人應賠償因此所生之損害。民法
      第184條第1項前段、第191條之2本文分別定有明文。另刑
      事訴訟判決所認定之事實，固非當然有拘束民事訴訟判決
      之效力，但民事法院調查刑事訴訟原有之證據，而斟酌其
      結果以判斷事實之真偽，並於判決內記明其得心證之理由
      ，即非法所不許（最高法院49年台上字第929號裁判、69
      年台上字第2674號裁判要旨參照）。
　  ㈡經查卷附道路交通事故現場圖所示（臺灣彰化地方檢察署1
      08年度他字第322號卷，下稱他卷，第20頁、第21頁），
      車禍後現場原告之乙機車後方留有刮地痕6米，研判係原
      告見到被告掉落之安全帽煞車，致其機車倒地刮到地上所
      留下，佐以：1.原告於交通事故談話紀錄陳稱：我斜坡直
      行騎，騎到事故路段，前方機車突然掉落物品，我反應不
      及，機車碰撞到安全帽後就摔車等語（他卷第25頁）；2.
      原告於偵詢稱：發生車禍時，他的機車是停下來的，停在
      機車道上等語（臺灣彰化地方檢察署108年度偵字第3197
      號卷，下稱偵卷，第26頁背面）。堪認事故碰撞之前，被
      告甲機車係騎在原告乙機車之前方。而被告於交通事故談
      話紀錄所稱：我騎到事故路段時，安全帽突然掉落，我車
      停靠路邊後，要走過去撿時，1台機車（即原告乙機車）
      騎過來就碰撞到安全帽後摔車（他卷第24頁）等情，又參
      諸當時天候晴、日間自然光線、柏油路面乾燥、無缺陷、
      無障礙物、視距良好等情狀，有道路交通事故調查報告表
      ㈠可參(他卷第22頁），並無不能注意之情事。足徵被告本
      應注意機車附載物品應捆紮牢固，堆放平穩，竟疏未注意
      及此，於所騎甲機車附掛之安全帽未固定牢靠，掉落於車
      道上，導致騎乘乙機車在後之原告見狀已閃煞不及，輾壓
      被告掉落車道之安全帽摔車而受有系爭傷害，則被告就本
      件交通事故之發生，確有過失至明。
　  ㈢又果非被告上開過失行為，則原告當不致發生系爭傷害結
      果，足徵被告之過失行為與原告系爭傷害之結果間，具有
      相當因果關係，亦堪認定。從而，原告主張被告應負過失
      侵權行為損害賠償責任，並非無據。
  二、原告因本件交通事故所受損害項目及數額為何？
　  ㈠醫療費用：
　　  ⒈被告抗辯原告所受右肩關節沾黏傷勢與本件無關云云，
        經本院函詢而獲秀傳醫院110年11月29日函復（下稱秀
        傳醫院11月29日函）意旨略以：原告於107年11月20日
        車禍事故急診入院時，除受有系爭傷害外，並受有「右
        肩關節」及「右髖關節」之傷勢；且原告因右肩關節沾
        粘傷勢於108年12月30日入院接受「右肩關節徒手授動
        手術」，另因右肩關節沾粘及右髖關節挫傷併關節炎傷
        勢於109年5月18日入院接受「右肩及右髖自體血小板濃
        厚液注射手術」均與與本件車禍具備相當因果關係；原
        告肩關節無退化性疾病等語（本院卷第293頁、第379頁
        ），職是原告確實因本件車禍受有右肩關節及右髖關節
        傷害，所因此接受之治療，均與本件車禍損害有相當因
        果關係。被告前揭所辯，並不足採。
　　  ⒉原告主張因系爭事故受有系爭傷害而支出醫療費，⑴其中
        於秀傳醫院支出醫療費用部分合計268,509元，有卷附
        醫療單據影本可稽（本院卷第165頁至第180頁）；⑵在
        李武波診所接受復健治療支出醫療費用合計8,550元，
        亦有醫療單據影本存卷足憑（本院卷第181頁至第186頁
        ）。⑶兩者合計277,059元【268,509元＋8,550元＝277,05
        9元】，原告請求277,059元，應屬有理。
　  ㈡看護費用：
　　  ⒈按親屬間之看護，縱因出於親情而未支付該費用，然其
        所付出之勞力，顯非不能以金錢為評價，此種基於身分
        關係之恩惠，自不能加惠於加害人，而應比照一般看護
        情形，認被害人受有相當看護費之損害，命加害人賠償
        ，始符民法第193條第1項所定「增加生活上需要」之意
        旨。故由親屬看護時雖無現實看護費之支付，仍應認被
        害人受有相當於看護費之損害，得向加害人請求賠償，
        始符公平原則（最高法院89年度台上字第1749號判決、
        94年度台上字第1543號判決要旨參照）。職是原告雖未
        能提出聘請專業看護之單據，然由其親屬看護，而無現
        實看護費之支出，亦應認為其受有相當於看護費之損害
        而得向被告請求賠償。
　　  ⒉就原告主張：於秀傳醫院住院期間即自107年11月20日至
        11月24日、108年12月30日至12月31日及109年5月18日
        至5月19日，合計9日，均需全日看護照顧，聘用病患服
        務員（看護）全日班收費為2,400元等情，有秀傳醫院1
        1月29日函可稽（本院卷第379頁）。故原告主張每日以
        2,400元計算，共21,600元之看護費用，並非無據。
　　  ⒊另關於原告主張出院後居家看護費用為424,800元部分：
　　　  ⑴就看護期間部分，秀傳醫院110年11月29日函復意旨略
          以：該院歷次診斷證明書所記載「出院後需專人照護
          及休養三個月」，係指原告自受傷住院開始起算，出
          院後需專人全日看護3個月等語（本院卷第294頁、第
          379頁至第381頁），亦即扣除受傷住院開始即107年1
          1月20日至11月24日期間，出院後看護期間3個月應為
          107年11月25日至108年2月24日。
　　　  ⑵就看護費用部分，本院審酌目前社會經濟情形及一般
          看護標準，目前國人需長期專人看護之情形多以按月
          聘請看護為常態，而非按日計酬聘請看護，參諸事發
          當時所適用勞動部107年04月13日勞動發管字第10705
          04023號函及108年01月10日勞動發管字第1070517751
          號函關於家庭看護工合理勞動條件薪資基準，為每月
          30,000元至35,000元（見本院卷第409頁以下），認
          每月看護費用以35,000元計算，較屬允適，如以3個
          月計算，應為105,000元【35,000元×3月＝105,000元
          】。原告主張依秀傳醫院11月29日函，以全日看護費
          用每日2,400元為計算標準，換算每月高達72,000元
          ，尚屬過高。
　　  ⒋綜上，原告因本件車禍事故所得請求之看護費用應為126
        ,600元【計算式：21,600元＋105,000元＝126,600元】。
　  ㈢增加生活上之需要：
　　  ⒈原告主張因系爭傷害需支出醫療用品費用合計67,338元
        云云，固提出相關支出單據為憑（本院卷第191頁至第2
        18頁），惟核諸上揭單據，除107年11月20日冰袋、107
        年11月28日美容膠、108年1月2日復健球共計294元外，
        並無品項、用途之記載，卷內亦無其他證據足以參佐比
        對，則無從證明係因本件交通事故所支出，故原告請求
        僅294元有理由。
　　  ⒉另交通費，兩造合意交通以13,000元計算（本院卷第261
        頁），堪以認定。
　　  ⒊以上合計13,294元為有理由，逾此部分請求，則屬無據
        。
　  ㈣不能工作損失：
　　  ⒈就不能工作期間部分，查原告原先從事會計記帳工作，
        於107年12月20日本件車禍事故受傷後，3個月可重新從
        事原先勞動工作，有秀傳醫院11月29日函附卷可稽（本
        院卷第294頁、第381頁）。
　　  ⒉就原告薪資部分，原告固主張其每月薪資為45,800元云
        云，惟迄言詞辯論終結前均未能提出確切證據以實其說
        ，復核諸稅務電子閘門財產所得調件明細，原告106年
        與107年所得，除利息外，僅固定從德承企業社領取薪
        資所得每年21,600元（本院卷第79頁、第81頁），難認
        原告主張可採。而原告訴訟代理人當庭陳稱：如無法證
        明月收入平均45,800元，我方主張以目前勞保投保最低
        薪資24,000元為準等語，被告對此並無意見（本院卷第
        262頁），是以原告每月薪資應以24,000元計算。
　　  ⒊綜上，原告受有系爭傷害而不工作損失應為72,000元【
        計算式：24,000元×3個月＝72,000元】。
　  ㈤勞動力減損：
　　  ⒈按減少勞動能力價值之計算，應以其能力在通常情形下
        可能取得之收入為標準（最高法院61年臺上字第1987號
        裁判要旨參照）。又被害人因身體健康被侵害而喪失勞
        動能力所受之損害，其金額應就被害人受侵害前之身體
        健康狀態、教育程度、專門技能、社會經驗等方面酌定
        之，不能以一時一地之工作收入為準（最高法院63年台
        上字第1394號裁判要旨參照）。
　　  ⒉就勞動力減損比例言，查原告因右側近端肱股骨折，經
        勞工保險局依據原告右肩關節區伸、伸展及可活動度數
        ，認定符合失能給付標準附表第11-34項「一上肢三大
        關節中，有一大關節遺存顯著運動失能者」（本院卷第
        321頁至第371頁）。復考諸原告因本件車禍事故受有右
        側近端肱股骨折及右肩關節等傷勢，而致生失能之情，
        對原告車禍前所從事會計記帳工作，難謂無重大影響。
        又參酌勞工保險失能給付第1等級給付標準為1,200日、
        第11等級給付標準為160日，認原告勞動能力減損比例
        為13.3﹪【計算式：160日÷1,200日＝0.133，小數點第3
        位以下四捨五入】，被告對此亦無爭執，並願採勞保局
        前揭認定（本院卷第390頁）。至於秀傳醫院11月29日
        函固表示勞動力喪失約百分之50等語（本院卷第381頁
        ），惟並無提供據以判斷之基礎資料，且於該函中秀傳
        醫院復稱原告有回復之可能等語，則就原告是否存有勞
        動力減損情事，秀傳醫院前後認定似有齟齬，難認可採
        ，併此敘明。
　　  ⒊本院審酌原告為50年4月1日生，本件事故發生時（107年
        11月20日）為57歲又7月，計算至法定強制退休之65歲
        ，得工作之期間尚有7年又5個月（即7.42年），又其於
        受傷前之平均薪資為24,000元，換算年收入為288,000
        元，其勞動能力減損比例為13.3%，則原告平每年勞動
        能力減損金額為38,304元【計算式：288,000元×13.3%＝
        38,304元】），再依霍夫曼計算法扣除中間利息後，原
        告得一次請求之勞動能力損失金額為246,764元【計算
        式：38,304 × 6.00000000 +(38,304×  0.00000000)×(
        6.00000000-0.00000000)= 246,763.00000000000。其
        中6.00000000為年別單利5%第7年霍夫曼累計係數，6.0
        0000000為年別單利5%第8年霍夫曼累計係數，0.000000
        00為未滿一年部分折算年數之比例(5/12+0/365=0.0000
        0000)；元以下四捨五入】。
　  ㈥慰撫金：
　　　⒈按不法侵害他人之身體、健康、名譽、自由、信用、隱
        私、貞操，或不法侵害其他人格法益而情節重大者，被
        害人雖非財產上之損害，亦得請求賠償相當之金額，民
        法第195條第1項定有明文。復按慰藉金之賠償，須以人
        格權遭遇侵害，使精神上受有痛苦為必要，其核給之標
        準固與財產上損害之計算不同，然非不可斟酌雙方身分
        、資力與加害程度及其他各種情形核定相當之數額（最
        高法院51年台上字第223號裁判要旨參照）。
　　  ⒉原告因本件交通事故，受有系爭傷害，其精神受有痛苦
        ，甚為顯然。衡諸原告高中畢業，自營會計作帳業者，
        有配偶及3名女兒，均已成年，名下有房屋、土地等財
        產合計約200萬元。另被告已婚，與配偶育有2名子女，
        目前無業，無工作收入，業據兩造分別陳明，並有稅務
        電子閘門財產所得調件明細表在卷可參（本院卷第390
        頁、第407頁、第79頁至第90頁）。審酌兩造之教育程
        度、職業、家庭情況、財產及經濟狀況、被告過失情節
        、原告所受傷勢及其精神所受打擊之程度等一切情狀，
        本院認為原告請求慰撫金100萬元，尚嫌過高，應以8萬
        元為當。
　  ㈦綜上，原告因系爭事故所受損害應為815,717元【計算式：
      277,059元＋126,600元＋13,294元＋72,000元＋246,764元＋80
      ,000元＝815,717元】。 
  三、原告得請求被告賠償之金額為何？
　  ㈠與有過失部分：
　　  ⒈按損害之發生或擴大，被害人與有過失者，法院得減輕
        賠償金額，或免除之；重大之損害原因，為債務人所不
        及知，而被害人不預促其注意或怠於避免或減少損害者
        ，為與有過失，民法第217條第1項及第2項定有明文。
　　  ⒉被告固援引交通部公路總局覆議會覆議意見關於：被告
        安全帽掉落至與原告乙機車碰撞之時間不明，抑或安全
        帽掉落後為其他車輛所遮蔽致原告閃避不及，尚難釐清
        ，僅分析意見略以：⑴若安全帽係瞬間掉落或掉落後為
        其他車輛遮蔽，致原告機車無法及時反應，則認：被告
        駕駛機車附掛之安全帽未固定牢靠，掉落車道形成道路
        障礙，為肇事原因；原告駕駛機車無肇事因素。⑵若原
        告可事先預見並反應，則認：原告駕駛機車未注意車前
        狀況，並隨時採取必要之安全措施為肇事主因；被告駕
        駛機車附掛之安全帽未固定牢靠，掉落車道形成道路障
        礙，影響行車安全，為肇事次因等情，並據以主張原告
        方為肇事主因云云（本院108年度交簡字第1865號刑案
        卷第95頁至第96頁）。經核被告前揭抗辯之依據，無非
        係以覆議意見第⑵項「假設」情形為據，惟觀諸上揭覆
        議意見整體意旨，係基於事發當時相關時間點及情狀尚
        有未明之前提下，除被告有過失乙節並無疑義外，僅能
        假設兩種可能情境分別認定原告過失之可能，但並未斷
        言原告確有過失。且被告並未提出具體事證以實其說，
        卷內亦無確切證據足以參佐，則被告此項抗辯自難憑取
        ，尚難據此認定原告與有過失。
　  ㈡按保險人依本法規定給付之保險金，視為加害人或被保險
      人損害賠償金額之一部分；加害人或被保險人受賠償請求
      時，得扣除之，強制汽車責任保險法第32條定有明文。又
      該條規定係因保險人之給付乃由於被保險人支付保險費所
      生，性質上屬於被保險人賠償責任之承擔或轉嫁，自應視
      為加害人或被保險人損害賠償金額之一部分，為避免受害
      人雙重受償，渠等於受賠償請求時，自得扣除之（最高法
      院94年度台上字第359號判決要旨參照）。本件原告受領
      強制汽車責任險保險理賠344,580元，有國泰世紀產物保
      險股份有限公司函及所檢附資料可稽（本院卷第111頁至
      第121頁），並為兩造所不爭執，揆諸前揭規定，此部分
      金額應自被告應賠償金額中扣除。故經扣除後原告所得請
      求賠償之金額為471,137元【計算式：815,717元－344,580
      元＝471,137元】。從而，原告之請求於471,137元範圍內
      於法有據。
  四、末按給付無確定期限者，債務人於債權人得請求給付時，
      經其催告而未為給付，自受催告時起，負遲延責任；其經
      債權人起訴而送達訴狀，或依督促程序送達支付命令，或
      為其他相類之行為者，與催告有同一之效力。遲延之債務
      ，以支付金錢為標的者，債權人得請求依法定利率計算之
      遲延利息。應付利息之債務，其利率未經約定，亦無法律
      可據者，週年利率為百分之5。民法第229條第2項、第233
      條第1項前段、第203條分別定有明文。查本件係屬侵權行
      為損害賠償之債，且為無確定期限者，並以支付金錢為標
      的，則依上揭法律規定，原告就被告應給付之金額部分，
      請求自起訴狀繕本送達被告（參本院108年度交簡附民字
      第64號卷53頁）翌日即108年11月7日起至清償日止，按法
      定利率即週年利率5％計算之利息，自屬有據。
肆、綜上所述，原告依侵權行為法律關係，請求被告應給付471,
    137元，及自108年11月7日起至清償日止，按週年利率5％計
    算之利息，為有理由，應予准許。逾此範圍之請求，為無理
    由，應予駁回。
伍、本判決所命被告給付之金額未逾50萬元，本院就原告勝訴部
    分，應依民事訴訟法第389條第1項第5款規定，依職權宣告
    假執行；併依被告聲請酌定相當擔保金額，宣告被告得預供
    擔保而免為假執行。至原告其餘假執行之聲請，因訴之駁回
    而失所附麗，不予准許。
陸、本件事證已臻明確，兩造其餘攻擊防禦方法及證據，經核與
    判決結果不生影響，爰不予調查及一一論列。
柒、據上論結，本件原告之訴一部為有理由，一部為無理由，爰
    依民事訴訟法第79條、第389條第1項第5款、第392條第2項
    ，判決如主文。
中　　華　　民　　國　　110 　年　　12　　月　　30　　日
                  民事第一庭    法　官  徐沛然
以上正本係照原本作成。
如對判決上訴，應於判決送達後20日內向本院提出上訴狀。如委
任律師提起上訴者，應一併繳納上訴審裁判費。
中　　華　　民　　國　　110 　年　　12　　月　　30　　日
                                書記官  蔡明株